臺灣臺北地方法院刑事判決　　　　　　100年度易緝字第111號
公　訴　人　臺灣臺北地方法院檢察署檢察官
被　　　告　葉毅宏
上列被告因違反毒品危害防制條例案件，經檢察官提起公訴（99
年度毒偵字第3283號），被告就被訴事實為有罪之陳述，經告知
簡式審判程序之旨，並聽取當事人之意見後，本院裁定改行簡式
審判程序，判決如下：
    主  文
葉毅宏施用第二級毒品，累犯，處有期徒刑捌月。扣案第二級毒
品甲基安非他命壹包（驗餘淨重零點肆肆玖捌公克）及簡易吸食
器壹組（內含有量微無法磅秤析離之第二級毒品甲基安非他命殘
渣）均沒收銷燬之。包裝上開第二級毒品甲基安非他命之空袋壹
個、塑膠剷管壹支均沒收之。
    事  實
一、葉毅宏前因施用第二級毒品案件，經觀察、勒戒後，認無繼
    續施用毒品之傾向，於民國91年11月1 日釋放出所，並經臺
    灣板橋地方法院檢察署檢察官於91年11月7 日以91年度毒偵
    字第3665號為不起訴處分確定；嗣於92年間因施用第二級毒
    品案件，經觀察、勒戒後，認有繼續施用毒品之傾向，經檢
    察官聲請強制戒治並聲請簡易判決處刑，為臺灣板橋地方法
    院裁定令入戒治處所施以強制戒治，嗣因毒品危害防制條例
    於93年1 月9 日修正生效，而於同日出所；聲請簡易判決處
    刑部分，經臺灣板橋地方法院以92年度簡字第3243號判處有
    期徒刑3 月確定，並與另案經本院以93年度簡字第2196號竊
    盜案件判處之有期徒刑3 月定應執行有期徒刑5 月，送監執
    行後，於94年7 月25日執行完畢出監。復於94年3 月間因施
    用第二級毒品安非他命案件，經本院以94年度簡字第853 號
    判處有期徒刑6 月確定，併同葉毅宏經臺灣板橋地方法院以
    94年度易字第155 號竊盜案件判處之有期徒刑8 月、臺灣高
    等法院判決駁回上訴確定之部分接續執行，於96年8 月2 日
    縮刑期滿執行完畢。再因施用第一級毒品案件，經本院以96
    年度訴緝字第227 號判處有期徒刑7 月，減為有期徒刑3 月
    又15日確定，並與同案另犯之傷害罪有期徒刑2 月，合併定
    應執行有期徒刑5 月確定，已於97年7 月17日執行完畢。又
    因施用第二級毒品案件，經臺灣基隆地方法院以97年度基簡
    字第1354號判處有期徒刑4 月確定，復因施用第二級毒品、
    持有第一級毒品案件，經本院以97年度易字第2322號分別判
    處有期徒刑1 年2 月、4 月，減為有期徒刑7 月、2 月，上
    開3 案經本院裁定應執行有期徒刑10月確定，甫於99年4 月
    1 日執行完畢。詎仍不知警惕，基於施用第二級毒品甲基安
    非他命之犯意，於99年9 月3 日7 時至8 時間，在新北市板
    橋區亞東紀念醫院之廁所內，將甲基安非他命置入玻璃球吸
    食器內，以火燒烤成煙霧後，吸食施用甲基安非他命1 次。
    嗣於同日18時40分許，在新北市○○區○○路48巷2 之4 號
    1 樓之居所內，為警查獲，並扣得含第二級毒品甲基安非他
    命成分之白色微黃透明結晶1 包（毛重0.7140公克，驗餘淨
    重0.4498公克）、含有第二級毒品甲基安非他命殘渣之簡易
    吸食器1 組及葉毅宏所有供施用第二級毒品甲基安非他命所
    用之塑膠剷管1 支，並經同意採尿送驗，結果呈安非他命類
    （安非他命、甲基安非他命）陽性反應，而查知上情。
二、案經新北市政府警察局新店分局報告臺灣臺北地方法院檢察
    署檢察官偵查起訴。
    理  由
一、按本件被告葉毅宏所犯係死刑、無期徒刑、最輕本刑為3 年
    以上有期徒刑以外之罪，其於準備程序就前揭被訴事實為有
    罪之陳述，經法官告知簡式審判程序之旨，並聽取其與公訴
    人之意見後，本院認無不得或不宜改依簡式審判程序進行之
    處，爰依刑事訴訟法第273 條之1 第1 項之規定，裁定本件
    由受命法官獨任進行簡式審判程序，合先敘明。
二、上開事實，業據被告於警詢、偵查時及本院審理中坦白承認
    ，並有臺灣檢驗科技股份有限公司99年9 月23日濫用藥物檢
    驗報告、塑膠剷管1 支及簡易吸食器1 組扣案可稽。又扣案
    之白色微黃透明結晶1 包，含有第二級毒品甲基安非他命成
    分（毛重0.7140公克，淨重0.45公克，因鑑驗使用0.0002公
    克，驗餘淨重0.4498公克），此有交通部民用航空局航空醫
    務中心99年9 月16日航藥鑑字第0995817 號毒品鑑定書在卷
    可憑，堪認被告之自白與事實相符。又被告如上揭事實欄所
    載觀察、勒戒之執行紀錄等情，有臺灣高等法院被告前案紀
    錄表在卷可參。綜上所述，本案事證明確，被告於前開觀察
    、勒戒執行完畢釋放後5 年內，再犯本件違反毒品危害防制
    條例第10條第2 項施用第二級毒品之犯行，應堪認定。
三、查甲基安非他命係屬毒品危害防制條例第2 條第2 項第2 款
    所規定之第二級毒品。核被告所為，係犯毒品危害防制條例
    第10條第2 項施用第二級毒品罪。被告持有毒品，復進而施
    用，其持有毒品之低度行為，為施用毒品之高度行為所吸收
    ，不另論罪。又被告有上揭事實欄所載經執行有期徒刑完畢
    之犯罪前案紀錄，此有臺灣高等法院被告前案紀錄表在卷可
    按，其於受徒刑之執行完畢後，5 年以內故意再犯本案有期
    徒刑以上之罪，為累犯，應依刑法第47條第1 項之規定，加
    重其刑。爰審酌被告前有麻藥、毒品及竊盜等之前案紀錄，
    素行不良，且因犯有施用毒品，經觀察勒戒執行完畢，竟再
    為本件施用毒品犯行，顯見不思悔改，自我控制能力亦不佳
    ，惟考量被告犯後坦承犯行，施用毒品係屬自我戕害行為，
    反社會性之程度應屬較低，兼衡其犯罪動機、目的、智識程
    度及其家庭經濟狀況等一切情狀，量處如主文所示之刑，以
    資懲儆。扣案之第二級毒品甲基安非他命1包（驗餘淨重0.4
    498 公克），及附著第二級毒品甲基安非他命殘渣（微量無
    法秤重）之簡易吸食器1 組，此既係供被告施用毒品犯罪所
    用之物，又因毒品量微附合其上，無法析離，核屬違禁物，
    應依毒品危害防制條例第18條第1 項前段之規定，均沒收銷
    燬之（至於鑑驗耗損之第二級毒品甲基安非他命，因已滅失
    ，毋庸再宣告沒收銷燬）。包裝第二級毒品甲基安非他命之
    空袋1 個，係用於包裹毒品之外包裝，以防毒品裸露、潮濕
    ，便於被告攜帶施用，而扣案之塑膠剷管1 支，則供被告施
    用第二級毒品甲基安非他命所用之物，均屬被告所有等情，
    業據被告供承在卷，爰均依刑法第38條第1 項第2 款規定宣
    告沒收。
據上論斷，應依刑事訴訟法第273條之1第1項、第299條第1 項前
段，毒品危害防制條例第10條第2 項、第18條第1 項前段，刑法
第11條前段、第47條第1 項、第38條第1 項第2 款，判決如主文
。
本案經檢察官蘇維達到庭執行職務。
中    華    民    國   100    年   10     月    26    日
                  刑事第六庭    法  官  黃傅偉
以上正本證明與原本無異。
如不服本判決應於收受送達後10日內向本院提出上訴書狀，並應
敘述具體理由；其未敘述上訴理由者，應於上訴期間屆滿後20日
內向本院補提理由書（均須按他造當事人之人數附繕本）「切勿
逕送上級法院」。
                                書記官  劉子豪
中    華    民    國   100    年    10    月    26    日
附錄本案論罪科刑法條全文：
施用第一級毒品者，處6 月以上5 年以下有期徒刑。
施用第二級毒品者，處3 年以下有期徒刑。